Inventaris van het archief van het Kabinet des Konings, (1814) 1841-1897
Nationaal Archief, Den Haag
- Niet-geheim archief, I
  - Verbaal: wetten, Koninklijke besluiten, kabinetsbrieven, 1841-1897; 1-3500; 3500 pakken
    - 1874 december 1 - 6, 2081
    - 1874 december 7 - 13, 2082
    - 1874 december 14 - 19, 2083
    - 1874 december 20 - 24, 2084
    - 1874 december 25 - 31, 2085
    - 1875 januari 1 - 7, 2086
    - 1875 januari 8 - 13, 2087
    - 1875 januari 14 - 19, 2088
    - 1875 januari 20 - 25, 2089
    - 1875 januari 26 - 31, 2090
    - 1875 februari 1 - 6, 2091
    - 1875 februari 7 - 12, 2092
    - 1875 februari 13 - 19, 2093
    - 1875 februari 20 - 28, 2094
    - 1875 maart 1 - 7, 2095
    - 1875 maart 6 - 14, 2096
    - 1875 maart 15 - 19, 2097
    - 1875 maart 20 - 25, 2098
    - 1875 maart 26 - 31, 2099
    - 1875 april 1 - 6, 2100
    - 1875 april 7 - 12, 2101
    - 1875 april 13 - 18, 2102
    - 1875 april 19 - 24, 2103
    - 1875 april 25 - 30, 2104
    - 1875 mei 1 - 6, 2105
    - 1875 mei 7 - 12, 2106
    - 1875 mei 13 - 10, 2107
    - 1875 mei 19 - 25, 2108
    - 1875 mei 26 - 31, 2109
    - 1875 juni 1 - 5, 2110
    - 1875 juni 6 - 11, 2111
    - 1875 juni 12 - 21, 2112
    - 1875 juni 22 - 30, 2113
    - 1875 juli 1 - 9, 2114
    - 1875 juli 10 - 16, 2115
    - 1875 juli 17 - 24, 2116
    - 1875 juli 25 - 31, 2117
    - 1875 augustus 1 - 9, 2118
    - 1875 augustus 10 - 13, 2119
    - 1875 augustus 14 - 21, 2120
    - 1875 augustus 22 - 31, 2121
    - 1875 september 1 - 7, 2122
    - 1875 september 8 - 13, 2123
    - 1875 september 14 - 16, 2124
    - 1875 september 19 - 23, 2125
    - 1875 september 24 - 30, 2126
    - 1875 oktober 1 - 8, 2127
    - 1875 oktober 9 - 16, 2128
    - 1875 oktober 17 - 23, 2129
    - 1875 oktober 24 - 31, 2130
    - 1875 november 1 - 7, 2131
    - 1875 november 6 - 13, 2132
    - 1875 november 14 - 22, 2133
    - 1875 november 23 - 30, 2134
    - 1875 december 1 - 7, 2135
    - 1875 december 8 - 11, 2136
    - 1875 december 12 - 17, 2137
    - 1875 december 18 - 25, 2138
    - 1875 december 26 - 31, 2139
    - 1876 januari 1 - 7, 2140
    - 1876 januari 8 - 14, 2141
    - 1876 januari 15 - 20, 2142
    - 1876 januari 21 - 26, 2143
    - 1876 januari 21 - 31, 2144
    - 1876 februari 1 - 6, 2145
    - 1876 februari 7 - 13, 2146
    - 1876 februari 14 - 18, 2147
    - 1876 februari 19 - 24, 2148
    - 1876 februari 25 - 29, 2149
    - 1876 maart 1 - 7, 2150
    - 1876 maart 8 - 13, 2151
    - 1876 maart 14 - 19, 2152
    - 1876 maart 20 - 25, 2153
    - 1876 maart 26 - 31, 2154
    - 1876 april 1 - 8, 2155
    - 1876 april 9 - 18, 2156
    - 1876 april 19 - 24, 2157
    - 1876 april 25 - 30, 2158
    - 1876 mei 1 - 7, 2159
    - 1876 mei 8 - 13, 2160
    - 1876 mei 14 - 19, 2161
    - 1876 mei 20 - 25, 2162
    - 1876 mei 26 - 31, 2163
    - 1876 juni 1 - 6, 2164
    - 1876 juni 7 - 12, 2165
    - 1876 juni 13 - 18, 2166
    - 1876 juni 19 - 24, 2167
    - 1876 juni 25 - 30, 2168
    - 1876 juli 1 - 7, 2169
    - 1876 juli 8 - 12, 2170
    - 1876 juli 13 - 19, 2171
    - 1876 juli 20 - 25, 2172
    - 1876 juli 26 - 31, 2173
    - 1876 augustus 1 - 7, 2174
    - 1876 augustus 8 - 13, 2175
    - 1876 augustus 14 - 19, 2176
    - 1876 augustus 20 - 25, 2177
    - 1876 augustus 26 - 31, 2178
    - 1876 september 1 - 8, 2179
    - 1876 september 9 - 12, 2180
    - 1876 september 13 - 18, 2181
    - 1876 september 19 - 24, 2182
    - 1876 september 25 - 30, 2183
    - 1876 oktober 1 - 6, 2184
    - 1876 oktober 7 - 12, 2185
    - 1876 oktober 13 - 19, 2186
    - 1876 oktober 20 - 25, 2187
    - 1876 oktober 26 - 31, 2188
    - 1876 november 1 - 6, 2189
    - 1876 november 7 - 12, 2190
    - 1876 november 13 - 17, 2191
    - 1876 november 18 - 24, 2192
    - 1876 november 25 - 30, 2193
    - 1876 december 1 - 7, 2194
    - 1876 december 8 - 12, 2195
    - 1876 december 13 - 18, 2196
    - 1876 december 19 - 26, 2197
    - 1876 december 27 - 31, 2198
    - 1877 januari 1 - 9, 2199
    - 1877 januari 10 - 15, 2200
    - 1877 januari 16 - 21, 2201
    - 1877 januari 22 - 27, 2202
    - 1877 januari 28 - 31, 2203
    - 1877 februari 1 - 6, 2204
    - 1877 februari 1 - 11, 2205
    - 1877 februari 12 - 11, 2206
    - 1877 februari 18 - 22, 2207
    - 1877 februari 23 - 28, 2208
    - 1877 maart 1 - 7, 2209
    - 1877 maart 8 - 12, 2210
    - 1877 maart 13 - 19, 2211
    - 1877 maart 20 - 26, 2212
    - 1877 maart 27 _ 31, 2213
    - 1877 april 1 - 7, 2214
    - 1877 april 8 - 13, 2215
    - 1877 april 14 - 18, 2216
    - 1877 april 19 - 26, 2217
    - 1877 april 27 - 30, 2218
    - 1877 mei 1 - 6, 2219
    - 1877 mei 7 - 13, 2220
    - 1877 mei 14 - 19, 2221
    - 1877 mei 20 - 25, 2222
    - 1877 mei 26 - 31, 2223
    - 1877 juni 1 - 6, 2224
    - 1877 juni 7 - 11, 2225
    - 1877 juni 12 - 16, 2226
    - 1877 juni 17 - 23, 2227
    - 1877 juni 24 - 30, 2228
    - 1877 juli 1 - 10, 2229
    - 1877 juli 11 - 18, 2230
    - 1877 juli 19 - 25, 2231
    - 1877 juli 26 - 31, 2232
    - 1877 augustus 1 - 13, 2233
    - 1877 augustus 14 - 17, 2234
    - 1877 augustus 18 - 23, 2235
    - 1877 augustus 24 - 31, 2236
    - 1877 september 1 - 7, 2237
    - 1877 september 8 - 16, 2238
    - 1877 september 17 - 23, 2239
    - 1877 september 24 - 30, 2240
    - 1877 oktober 1 - 7, 2241
    - 1877 oktober 8 - 13, 2242
    - 1877 oktober 14 - 19, 2243
    - 1877 oktober 20 - 25, 2244
    - 1877 oktober 26 - 31, 2245
    - 1877 november 1 - 8, 2246
    - 1877 november 9 - 16, 2247
    - 1877 november 17 - 23, 2248
    - 1877 november 24 - 30, 2249
    - 1877 december 1 - 6, 2250
    - 1877 december 7 - 11, 2251
    - 1877 december 12 - 16, 2252
    - 1877 december 17 - 22, 2253
    - 1877 december 23 - 27, 2254
    - 1877 december 28 - 31, 2255
    - 1878 januari 1 - 8, 2256
    - 1878 januari 9 - 15, 2257
    - 1878 januari 16 - 23, 2258
    - 1878 januari 24 - 31, 2259
    - 1878 februari 1 - 6, 2260
    - 1878 februari 7 - 13, 2261
    - 1878 februari 14 - 21, 2262
    - 1878 februari 22 - 28, 2263
    - 1878 maart 1 - 6, 2264
    - 1878 maart 7 - 13, 2265
    - 1878 maart 14 - 19, 2266
    - 1878 maart 20 - 25, 2267
    - 1878 maart 26 - 31, 2268
    - 1878 april 1 - 7, 2269
    - 1878 april 8 - 14, 2270
    - 1878 april 15 - 23, 2271
    - 1878 april 24 - 30, 2272
    - 1878 mei 1 - 6, 2273
    - 1878 mei 7 - 12, 2274
    - 1878 mei 13 - 20, 2275
    - 1878 mei 21 - 31, 2276
    - 1878 juni 1 - 5, 2277
    - 1878 juni 6 - 13, 2278
    - 1878 juni 14 - 20, 2279
    - 1878 juni 21 - 24, 2280
    - 1878 juni 25 - 30, 2281
    - 1878 juli 1 - 8, 2282
    - 1878 juli 9 - 14, 2283
    - 1878 juli 15 - 23, 2284
    - 1878 juli 24 - 31, 2285
    - 1878 augustus 1 - 7, 2286
    - 1878 augustus 8 - 16, 2287
    - 1878 augustus 17 - 23, 2288
    - 1878 augustus 24 - 31, 2289
    - 1878 september 1 - 7, 2290
    - 1878 september 8 - 15, 2291
    - 1878 september 16 - 20, 2292
    - 1878 september 21 - 30, 2293
    - 1878 oktober 1 - 7, 2294
    - 1878 oktober 8 - 14, 2295
    - 1878 oktober 15 - 24, 2296
    - 1878 oktober 25 - 31, 2297
    - 1878 november 1 - 7, 2298
    - 1878 november 8 - 18, 2299
    - 1878 november 19 - 23, 2300
    - 1878 november 24 - 30, 2301
    - 1878 december 1 - 7, 2302
    - 1878 december 8 - 12, 2303
    - 1878 december 13 - 16, 2304
    - 1878 december 17 - 23, 2305
    - 1878 december 24 - 31, 2306
    - 1879 januari 1 - 9, 2307
    - 1879 januari 10 - 17, 2308
    - 1879 januari 18 - 23, 2309
    - 1879 januari 24 - 31, 2310
    - 1879 februari 1 - 6, 2311
    - 1879 februari 7 - 13, 2312
    - 1879 februari 14 - 21, 2313
    - 1879 februari 22 - 28, 2314
    - 1879 maart 1 - 6, 2315
    - 1879 maart 7 - 13, 2316
    - 1879 maart 14 - 21, 2317
    - 1879 maart 22 - 31, 2318
    - 1879 april 1 - 7, 2319
    - 1879 april 8 - 16, 2320
    - 1879 april 17 - 23, 2321
    - 1879 april 24 - 30, 2322
    - 1879 mei 1 - 8, 2323
    - 1879 mei 9 - 13, 2324
    - 1879 mei 14 - 21, 2325
    - 1879 mei 22 - 31, 2326
    - 1879 juni 1 - 8, 2327
    - 1879 juni 9 - 14, 2328
    - 1879 juni 15 - 20, 2329
    - 1879 juni 21 - 24, 2330
    - 1879 juni 25 - 30, 2331
    - 1879 juli 1 - 7, 2332
    - 1879 juli 8 - 13, 2333
    - 1879 juli 14 - 18, 2334
    - 1879 juli 19 - 25, 2335
    - 1879 juli 26 - 31, 2336
    - 1879 augustus 1 - 7, 2337
    - 1879 augustus 8 - 15, 2338
    - 1879 augustus 16 - 24, 2339
    - 1879 augustus 25 - 31, 2340
    - 1879 september 1 - 7, 2341
    - 1879 september 8 - 14, 2342
    - 1879 september 15 - 21, 2343
    - 1879 september 22 - 30, 2344
    - 1879 oktober 1 - 7, 2345
    - 1879 oktober 8 - 13, 2346
    - 1879 oktober 14 - 21, 2347
    - 1879 oktober 22 - 31, 2348
    - 1879 november 1 - 7, 2349
    - 1879 november 8 - 14, 2350
    - 1879 november 15 - 22, 2351
    - 1879 november 23 - 30, 2352
    - 1879 december 1 - 8, 2353
    - 1879 december 9 - 15, 2354
    - 1879 december 16 - 21, 2355
    - 1879 december 22 - 26, 2356
    - 1879 december 27 - 31, 2357
    - 1880 januari 1 - 8, 2358
    - 1880 januari 9 - 14, 2359
    - 1880 januari 15 - 20, 2360
    - 1880 januari 21 - 24, 2361
    - 1880 januari 25 - 31, 2362
    - 1880 februari 1 - 6, 2363
    - 1880 februari 7 - 12, 2364
    - 1880 februari 13 - 17, 2365
    - 1880 februari 18 - 23, 2366
    - 1880 februari 24 - 29, 2367
    - 1880 maart 1 - 6, 2368
    - 1880 maart 7 - 12, 2369
    - 1880 maart 13 - 17, 2370
    - 1880 maart 18 - 23, 2371
    - 1880 maart 24 - 31, 2372
    - 1880 april 1 - 5, 2373
    - 1880 april 6 - 10, 2374
    - 1880 april 11 - 15, 2375
    - 1880 april 16 - 21, 2376
    - 1880 april 22 - 25, 2377
    - 1880 april 26 - 30, 2378
    - 1880 mei 1 - 6, 2379
    - 1880 mei 7 - 12, 2380
    - 1880 mei 13 - 17, 2381
    - 1880 mei 18 - 25, 2382
    - 1880 mei 26 - 31, 2383
    - 1880 juni 1 - 6, 2384
    - 1880 juni 7 - 12, 2385
    - 1880 juni 13 - 19, 2386
    - 1880 juni 20 - 24, 2387
    - 1880 juni 25 - 30, 2388
    - 1880 juli 1 - 5, 2389
    - 1880 juli 6 - 11, 2390
    - 1880 juli 12 - 17, 2391
    - 1880 juli 18 - 24, 2392
    - 1880 juli 25 - 31, 2393
    - 1880 augustus 1 - 5, 2394
    - 1880 augustus 6 - 11, 2395
    - 1880 augustus 12 - 18, 2396
    - 1880 augustus 19 - 24, 2397
    - 1880 augustus 25 - 31, 2398
    - 1880 september 1 - 6, 2399
    - 1880 september 7 - 13, 2400
    - 1880 september 14 - 17, 2401
    - 1880 september 18 - 24, 2402
    - 1880 september 25 - 30, 2403
    - 1880 oktober 1 - 7, 2404
    - 1880 oktober 8 - 13, 2405
    - 1880 oktober 14 - 19, 2406
    - 1880 oktober 20 - 25, 2407
    - 1880 oktober 26 - 31, 2408
    - 1880 november 1 - 8, 2409
    - 1880 november 9 - 14, 2410
    - 1880 november 15 - 19, 2411
    - 1880 november 20 - 24, 2412
    - 1880 november 25 - 30, 2413
    - 1880 december 1 - 6, 2414
    - 1880 december 7 - 13, 2415
    - 1880 december 14 - 19, 2416
    - 1880 december 20 - 26, 2417
    - 1880 december 27 - 31, 2418
    - 1881 januari 1 - 7, 2419
    - 1881 januari 8 - 13, 2420
    - 1881 januari 14 - 20, 2421
    - 1881 januari 21 - 26, 2422
    - 1881 januari 27 - 31, 2423
    - 1881 februari 1 - 7, 2424
    - 1881 februari 8 - 12, 2425
    - 1881 februari 13 - 17, 2426
    - 1881 februari 18 - 22, 2427
    - 1881 februari 23 - 28, 2428
    - 1881 maart 1 - 6, 2429
    - 1881 maart 7 - 12, 2430
    - 1881 maart 13 - 18, 2431
    - 1881 maart 19 - 24, 2432
    - 1881 maart 25 - 31, 2433
    - 1881 april 1 - 6, 2434
    - 1881 april 7 - 10, 2435
    - 1881 april 11 - 17, 2436
    - 1881 april 18 - 24, 2437
    - 1881 april 25 - 30, 2438
    - 1881 mei 1 - 7, 2439
    - 1881 mei 8 - 14, 2440
    - 1881 mei 15 - 20, 2441
    - 1881 mei 21 - 26, 2442
    - 1881 mei 27 - 31, 2443
    - 1881 juni 1 - 8, 2444
    - 1881 juni 9 - 16, 2445
    - 1881 juni 17 - 23, 2446
    - 1881 juni 24 - 30, 2447
    - 1881 juli 1 - 8, 2448
    - 1881 juli 9 - 16, 2449
    - 1881 juli 17 - 22, 2450
    - 1881 juli 23 - 26, 2451
    - 1881 juli 27 - 31, 2452
    - 1881 augustus 1 - 6, 2453
    - 1881 augustus 7 - 12, 2454
    - 1881 augustus 13- 18, 2455
    - 1881 augustus 19 - 25, 2456
    - 1881 augustus 26 - 31, 2457
    - 1881 september 1 - 6, 2458
    - 1881 september 7 - 11, 2459
    - 1881 september 12 - 16, 2460
    - 1881 september 17 - 21, 2461
    - 1881 september 22 - 26, 2462
    - 1881 september 27 - 30, 2463
    - 1881 oktober 1 - 7, 2464
    - 1881 oktober 8 - 14, 2465
    - 1881 oktober 15 - 20, 2466
    - 1881 oktober 21 - 25, 2467
    - 1881 oktober 26 - 31, 2468
    - 1881 november 1 - 6, 2469
    - 1881 november 7 - 11, 2470
    - 1881 november 12 - 16, 2471
    - 1881 november 17 - 23, 2472
    - 1881 november 24 - 30, 2473
    - 1881 december 1 - 6, 2474
    - 1881 december 7 - 11, 2475
    - 1881 december 12 - 16, 2476
    - 1881 december 17 - 22, 2477
    - 1881 december 23 - 28, 2478
    - 1881 december 29 - 31, 2479
    - 1882 januari 1 - 7, 2480
    - 1882 januari 8 - 13, 2481
    - 1882 januari 14 - 19, 2482
    - 1882 januari 20 - 25, 2483
    - 1882 januari 26 - 31, 2484
    - 1882 februari 1 - 6, 2485
    - 1882 februari 7 - 11, 2486
    - 1882 februari 12 - 17, 2487
    - 1882 februari 18 - 21, 2488
    - 1882 februari 22 - 28, 2489
    - 1882 maart 1 - 6, 2490
    - 1882 maart 7 - 11, 2491
    - 1882 maart 12 - 16, 2492
    - 1882 maart 17 - 21, 2493
    - 1882 maart 22 - 26, 2494
    - 1882 maart 27 - 31, 2495
    - 1882 april 1 - 11, 2496
    - 1882 april 12 - 18, 2497
    - 1882 april 19 - 30, 2498
    - 1882 mei 1 - 4, 2499
    - 1882 mei 5 - 9, 2500
    - 1882 mei 10 - 15, 2501
    - 1882 mei 16 - 23, 2502
    - 1882 mei 24 - 31, 2503
    - 1882 juni 1 - 8, 2504
    - 1882 juni 9 - 13, 2505
    - 1882 juni 14 - 22, 2506
    - 1882 juni 23 - 30, 2507
    - 1882 juli 1 - 9, 2508
    - 1882 juli 10 - 14, 2509
    - 1882 juli 15 - 24, 2510
    - 1882 juli 25 - 31, 2511
    - 1882 augustus 1 - 7, 2512
    - 1882 augustus 8 - 12, 2513
    - 1882 augustus 13 - 18, 2514
    - 1882 augustus 19 - 24, 2515
    - 1882 augustus 25 - 31, 2516
    - 1882 september 1 - 7, 2517
    - 1882 september 8 - 13, 2518
    - 1882 september 14 - 17, 2519
    - 1882 september 18 - 24, 2520
    - 1882 september 25 - 30, 2521
    - 1882 oktober 1 - 9, 2522
    - 1882 oktober 10 - 15, 2523
    - 1882 oktober 16 - 23, 2524
    - 1882 oktober 24 - 31, 2525
    - 1882 november 1 - 8, 2526
    - 1882 november 9 - 15, 2527
    - 1882 november 16 - 22, 2528
    - 1882 november 23 - 30, 2529
    - 1882 december 1 - 6, 2530
    - 1882 december 7 - 13, 2531
    - 1882 december 14 - 19, 2532
    - 1882 december 20 - 25, 2533
    - 1882 december 26 - 31, 2534
    - 1883 januari 1 - 7, 2535
    - 1883 januari 8 - 12, 2536
    - 1883 januari 13 - 18, 2537
    - 1883 januari 19 - 25, 2538
    - 1883 januari 26 - 31, 2539
    - 1883 februari 1 - 7, 2540
    - 1883 februari 8 - 12, 2541
    - 1883 februari 13 - 17, 2542
    - 1883 februari 18 - 22, 2543
    - 1883 februari 23 - 28, 2544
    - 1883 maart 1 - 5, 2545
    - 1883 maart 6 - 11, 2546
    - 1883 maart 12 - 17, 2547
    - 1883 maart 18 - 24, 2548
    - 1883 maart 25 - 31, 2549
    - 1883 april 1 - 9, 2550
    - 1883 april 10 - 16, 2551
    - 1883 april 17 - 21, 2552
    - 1883 april 22 - 25, 2553
    - 1883 april 26 - 30, 2554
    - 1883 mei 1 - 7, 2555
    - 1883 mei 8 - 11, 2556
    - 1883 mei 12 - 18, 2557
    - 1883 mei 19 - 25, 2558
    - 1883 mei 26 - 31, 2559
    - 1883 juni 1 - 7, 2560
    - 1883 juni 8 - 12, 2561
    - 1883 juni 13 - 18, 2562
    - 1883 juni 19 - 25, 2563
    - 1883 juni 26 - 30, 2564
    - 1883 juli 1 - 7, 2565
    - 1883 juli 8 - 14, 2566
    - 1883 juli 15 - 24, 2567
    - 1883 juli 25 - 31, 2568
    - 1883 augustus 1 - 6, 2569
    - 1883 augustus 7 - 11, 2570
    - 1883 augustus 12 - 17, 2571
    - 1883 augustus 18 - 25, 2572
    - 1883 augustus 26 - 31, 2573
    - 1883 september 1 - 7, 2574
    - 1883 september 8 - 15, 2575
    - 1883 september 16 - 22, 2576
    - 1883 september 23 - 30, 2577
    - 1883 oktober 1 - 6, 2578
    - 1883 oktober 7 - 12, 2579
    - 1883 oktober 13 - 17, 2580
    - 1883 oktober 18 - 23, 2581
    - 1883 oktober 24 - 31, 2582
    - 1883 november 1 - 6, 2583
    - 1883 november 7 - 12, 2584
    - 1883 november 13 - 18, 2585
    - 1883 november 19 - 24, 2586
    - 1883 november 25 - 30, 2587
    - 1883 december 1 - 6, 2588
    - 1883 december 7 - 11, 2589
    - 1883 december 12 - 16, 2590
    - 1883 december 17 - 21, 2591
    - 1883 december 22 - 26, 2592
    - 1883 december 27 - 31, 2593
    - 1884 januari 1 - 8, 2594
    - 1884 januari 9 - 17, 2595
    - 1884 januari 18 - 23, 2596
    - 1884 januari 24 - 31, 2597
    - 1884 februari 1 - 6, 2598
    - 1884 februari 7 - 13, 2599
    - 1884 februari 14 - 18, 2600
    - 1884 februari 19 - 23, 2601
    - 1884 februari 24 - 29, 2602
    - 1884 maart 1 - 7, 2603
    - 1884 maart 8 - 15, 2604
    - 1884 maart 16 - 23, 2605
    - 1884 maart 24 - 31, 2606
    - 1884 april 1 - 9, 2607
    - 1884 april 10 - 17, 2608
    - 1884 april 18 - 23, 2609
    - 1884 april 24 - 30, 2610
    - 1884 mei 1 - 6, 2611
    - 1884 mei 7 - 11, 2612
    - 1884 mei 12 - 16, 2613
    - 1884 mei 17 - 23, 2614
    - 1884 mei 24 - 31, 2615
    - 1884 juni 1 - 9, 2616
    - 1884 juni 10 - 16, 2617
    - 1884 juni 17 - 20, 2618
    - 1884 juni 21 - 30, 2619
    - 1884 juli 1 - 7, 2620
    - 1884 juli 8 - 11, 2621
    - 1884 juli 12 - 20, 2622
    - 1884 juli 21 - 23, 2623
    - 1884 juli 24 - 25, 2624
    - 1884 juli 26 - 31, 2625
    - 1884 augustus 1 - 7, 2626
    - 1884 augustus 8 - 13, 2627
    - 1884 augustus 14 - 19, 2628
    - 1884 augustus 20 - 26, 2629
    - 1884 augustus 27 - 31, 2630
    - 1884 september 1 - 10, 2631
    - 1884 september 11 - 15, 2632
    - 1884 september 16 - 22, 2633
    - 1884 september 23 - 30, 2634
    - 1884 oktober 1 - 9, 2635
    - 1884 oktober 10 - 16, 2636
    - 1884 oktober 17 - 23, 2637
    - 1884 oktober 24 - 31, 2638
    - 1884 november 1 - 10, 2639
    - 1884 november 11 - 16, 2640
    - 1884 november 17 - 21, 2641
    - 1884 november 22 - 30, 2642
    - 1884 december 1 - 7, 2643
    - 1884 december 8 - 13, 2644
    - 1884 december 14 - 19, 2645
    - 1884 december 20 - 27, 2646
    - 1884 december 28 - 31, 2647
    - 1885 januari 1 - 7, 2648
    - 1885 januari 8 - 13, 2649
    - 1885 januari 14 - 19, 2650
    - 1885 januari 20 - 24, 2651
    - 1885 januari 25 - 31, 2652
    - 1885 februari 1 - 7, 2653
    - 1885 februari 8 - 14, 2654
    - 1885 februari 15 - 21, 2655
    - 1885 februari 22 - 28, 2656
    - 1885 maart 1 - 9, 2657
    - 1885 maart 10 - 16, 2658
    - 1885 maart 17 - 23, 2659
    - 1885 maart 24 - 31, 2660
    - 1885 april 1 - 8, 2661
    - 1885 april 9 - 15, 2662
    - 1885 april 16 - 19, 2663
    - 1885 april 20 - 24, 2664
    - 1885 april 25 - 30, 2665
    - 1885 mei 1 - 6, 2666
    - 1885 mei 7 - 14, 2667
    - 1885 mei 15 - 24, 2668
    - 1885 mei 25 - 31, 2669
    - 1885 juni 1 - 11, 2670
    - 1885 juni 12 - 18, 2671
    - 1885 juni 19 - 23, 2672
    - 1885 juni 24 - 30, 2673
    - 1885 juli 1 - 9, 2674
    - 1885 juli 10 - 15, 2675
    - 1885 juli 16 - 22, 2676
    - 1885 juli 23 - 25, 2677
    - 1885 juli 26 - 31, 2678
    - 1885 augustus 1 - 7, 2679
    - 1885 augustus 8 - 14, 2680
    - 1885 augustus 15 - 20, 2681
    - 1885 augustus 21 - 26, 2682
    - 1885 augustus 27 - 31, 2683
    - 1885 september 1 - 9, 2684
    - 1885 september 10 - 15, 2685
    - 1885 september 16 - 21, 2686
    - 1885 september 22 - 30, 2687
    - 1885 oktober 1 - 9, 2688
    - 1885 oktober 10 - 15, 2689
    - 1885 oktober 16 - 21, 2690
    - 1885 oktober 22 - 31, 2691
    - 1885 november 1 - 7, 2692
    - 1885 november 8 - 15, 2693
    - 1885 november 16 - 23, 2694
    - 1885 november 24 - 30, 2695
    - 1885 december 1 - 6, 2696
    - 1885 december 7 - 12, 2697
    - 1885 december 13 - 17, 2698
    - 1885 december 18 - 25, 2699
    - 1885 december 26 - 31, 2700
    - 1886 januari 1 - 9, 2701
    - 1886 januari 10 - 14, 2702
    - 1886 januari 15 - 19, 2703
    - 1886 januari 20 - 24, 2704
    - 1886 januari 25 - 31, 2705
    - 1886 februari 1 - 7, 2706
    - 1886 februari 8 - 14, 2707
    - 1886 februari 15 - 21, 2708
    - 1886 februari 22 - 28, 2709
    - 1886 maart 1 - 6, 2710
    - 1886 maart 7 - 12, 2711
    - 1886 maart 13 - 18, 2712
    - 1886 maart 19 - 25, 2713
    - 1886 maart 26 - 31, 2714
    - 1886 april 1 - 8, 2715
    - 1886 april 9 - 14, 2716
    - 1886 april 15 - 20, 2717
    - 1886 april 21 - 30, 2718
    - 1886 mei 1 - 7, 2719
    - 1886 mei 8 - 12, 2720
    - 1886 mei 13 - 21, 2721
    - 1886 mei 22 - 31, 2722
    - 1886 juni 1 - 8, 2723
    - 1886 juni 9 - 17, 2724
    - 1886 juni 18 - 25, 2725
    - 1886 juni 26 - 30, 2726
    - 1886 juli 1 - 6, 2727
    - 1886 juli 7 - 11, 2728
    - 1886 juli 12 - 16, 2729
    - 1886 juli 17 - 23, 2730
    - 1886 juli 24 - 31, 2731
    - 1886 augustus 1 - 7, 2732
    - 1886 augustus 8 - 14, 2733
    - 1886 augustus 15 - 19, 2734
    - 1886 augustus 20 - 25, 2735
    - 1886 augustus 26 - 31, 2736
    - 1886 september 1 - 7, 2737
    - 1886 september 8 - 13, 2738
    - 1886 september 14 - 19, 2739
    - 1886 september 20 - 24, 2740
    - 1886 september 25 - 30, 2741
    - 1886 oktober 1 - 6, 2742
    - 1886 oktober 7 - 12, 2743
    - 1886 oktober 13 - 18, 2744
    - 1886 oktober 19 - 24, 2745
    - 1886 oktober 25 - 31, 2746
    - 1886 november 1 - 7, 2747
    - 1886 november 8 - 13, 2748
    - 1886 november 14 - 19, 2749
    - 1886 november 20 - 25, 2750
    - 1886 november 26 - 30, 2751
    - 1886 december 1 - 7, 2752
    - 1886 december 8 - 13, 2753
    - 1886 december 14 - 18, 2754
    - 1886 december 19 - 25, 2755
    - 1886 december 26 - 31, 2756
    - 1887 januari 1 - 6, 2757
    - 1887 januari 7 - 13, 2758
    - 1887 januari 14 - 19, 2759
    - 1887 januari 20 - 24, 2760
    - 1887 januari 25 - 31, 2761
    - 1887 februari 1 - 7, 2762
    - 1887 februari 8 - 15, 2763
    - 1887 februari 16 - 22, 2764
    - 1887 februari 23 - 28, 2765
    - 1887 maart 1 - 7, 2766
    - 1887 maart 8 - 13, 2767
    - 1887 maart 14 - 18, 2768
    - 1887 maart 19 - 24, 2769
    - 1887 maart 25 - 31, 2770
    - 1887 april 1 - 7, 2771
    - 1887 april 8 - 14, 2772
    - 1887 april 15 - 19, 2773
    - 1887 april 20 - 24, 2774
    - 1887 april 25 - 30, 2775
    - 1887 mei 1 - 6, 2776
    - 1887 mei 7 - 12, 2777
    - 1887 mei 13 - 19, 2778
    - 1887 mei 20 - 26, 2779
    - 1887 mei 27 - 31, 2780
    - 1887 juni 1 - 7, 2781
    - 1887 juni 8 - 14, 2782
    - 1887 juni 15 - 21, 2783
    - 1887 juni 22 - 30, 2784
    - 1887 juli 1 - 6, 2785
    - 1887 juli 7 - 12, 2786
    - 1887 juli 13 - 18, 2787
    - 1887 juli 19 - 25, 2788
    - 1887 juli 26 - 31, 2789
    - 1887 augustus 1 - 7, 2790
    - 1887 augustus 8 - 12, 2791
    - 1887 augustus 13 - 19, 2792
    - 1887 augustus 20 - 25, 2793
    - 1887 augustus 26 - 31, 2794
    - 1887 september 1 - 6, 2795
    - 1887 september 7 - 12, 2796
    - 1887 september 13 - 17, 2797
    - 1887 september 18 - 22, 2798
    - 1887 september 23 - 30, 2799
    - 1887 oktober 1 - 6, 2800
    - 1887 oktober 7 - 12, 2801
    - 1887 oktober 13 - 18, 2802
    - 1887 oktober 19 - 24, 2803
    - 1887 oktober 25 - 31, 2804
    - 1887 november 1 - 6, 2805
    - 1887 november 7 - 11, 2806
    - 1887 november 12 - 17, 2807
    - 1887 november 18 - 22, 2808
    - 1887 november 23 - 30, 2809
    - 1887 december 1 - 6, 2810
    - 1887 december 7 - 11, 2811
    - 1887 december 12 - 16, 2812
    - 1887 december 17 - 22, 2813
    - 1887 december 23 - 27, 2814
    - 1887 december 28 - 31, 2815
    - 1888 januari 1 - 5, 2816
    - 1888 januari 6 - 11, 2817
    - 1888 januari 12 - 17, 2818
    - 1888 januari 18 - 22, 2819
    - 1888 januari 23 - 26, 2820
    - 1888 januari 27 - 31, 2821
    - 1888 februari 1 - 5, 2822
    - 1888 februari 6 - 12, 2823
    - 1888 februari 13 - 26, 2824
    - 1888 februari 27 - 29, 2825
    - 1888 maart 1 - 3, 2826
    - 1888 maart 4 - 9, 2827
    - 1888 maart 10 - 15, 2828